臺灣雲林地方法院民事判決　九十年度訴字第七○四號
　　原　　　告　乙○○
　　被　　　告　甲○○
右當事人間侵權行為附帶請求損害賠償事件，經本院刑事庭裁定（九十年度附民字第
七二號）移送前來，本院判決如左：
    主    文
被告應給付原告新台幣柒萬肆仟伍佰參拾參元，及自民國九十年九月十五日起至清償
日止，按週年利率百分之五計算之利息。
原告其餘之訴駁回。
訴訟費用由被告負擔七分之六，餘由原告負擔。
本判決於原告以新台幣參萬元為被告供擔保後，得假執行。
原告其餘假執行之聲請駁回。
    事    實
甲、原告方面：
  一、聲明：
    （一）被告應給付原告新台幣（下同）五十二萬四千五百三十三元，及自起訴狀
          繕本送達翌日即民國（下同）九十年九月十五日起至清償日止，按週年利
          率百分之五計算之利息。
    （二）願供擔保，請准宣告假執行。
  二、陳述：
    （一）兩造原為夫妻關係，於九十年七月二十日相約至水林鄉戶政事務所辦理協
          議離婚事宜，詎被告竟於當日上午十一時許，故意推倒原告，致原告受有
          頭部外傷併腦震盪、頸部扭傷及頸椎受傷等傷勢。
    （二）原告經此傷害共支出醫藥費用及看護費用共二萬四千五百三十三元。另請
          求精神慰撫金五十萬元。
    （三）原告係二專畢業學歷，現任職於藥品公司，月收入三至四萬元。
  三、證據：提出診斷證明書、收據為證。
乙、被告方面：
  一、聲明：原告之訴及假執行之聲請均駁回。
  二、陳述：
　　（一）否認有何傷害原告之行為。九十年七月二十日兩造發生爭執，其有將原告
　　　　　從座車中拉出，但當時原告並沒有跌倒，是後來原告來拉被告時，自己不
　　　　　慎跌倒撞擊後方車輛的所致。
    （二）被告係陸軍官校畢業之學歷，月收入五萬元，名下無任何不動產。
丙、本院依職權調閱本院九十年度易字第六四二號刑事卷宗（影本）。
    理    由
一、本件原告起訴主張：被告於九十年七月二十日上午十一時許，在水林鄉戶政事務
    所前故意推倒原告，致其受有頭部外傷併腦震盪、頸部扭傷及頸椎受傷等傷勢，
    爰依侵權行為法律關係請求被告賠償五十二萬四千五百三十三元及其法定遲延利
    息等語。被告則以：原告係自己跌倒撞擊後方車輛導致受傷，伊無任何傷害行為
    等語，資為抗辯。
二、經查：原告主張之事實，有刑事卷宗所附之財團法人私立中國醫藥學院北港附設
    媽祖醫院診斷證明書一紙為證，並經證人即貨車司機蔡清水於九十年九月二十一
    日刑事庭審理中證稱：其上車的時候，看到兩造在拉扯，有見到被告拉原告的手
    ，之後原告就跌倒撞及其貨車、其僅見到被告推原告而已等語屬實，自堪信為真
    實。被告前揭所辯，不足採信。
三、按因故意或過失，不法侵害他人之權利者，負損害賠償責任；不法侵害他人之身
    體或健康者，對於被害人因此增加生活上之需要時，應負損害賠償責任，又被害
    人雖非財產上之損害，亦得請求賠償相當之金額，民法第一百八十四條第一項前
    段、第一百九十三條第一項、第一百九十五條第一項訂有明文。本件被告既故意
    侵害原告之身體、健康，則原告依前開侵權行為規定請求被告負損害賠償責任，
    應予准許，至於其得請求之金額，茲分述如左：
    （一）原告主張其因此傷害支出醫藥費用一萬四千四百三十三元，看護費用八千
          元，有收據二紙在卷可稽。本院認原告所受傷勢及其自九十年七月二十日
          至同年月二十五日止共計住院六天（見刑事卷宗所附之財團法人私立中國
          醫藥學院北港附設媽祖醫院診斷證明書），此看護費用亦屬必要之開支，
          均應予准許。
    （二）因侵權行為致身體受有傷害，訴請賠償義務人賠償損害，法院恆要求賠償
          權利人提出證明文件，倘出具該證明文件而需支付費用時，是項證明書費
          之支出即難謂與傷害間無相當因果關係（最高法院八十九年度台上字第二
          ○七○號判決參照）。本件原告為證明其因被告之侵權行為受有前述之傷
          害而支出證明書費二千一百元，有收據一紙為憑，此項支出與被告侵權行
          為復有相當因果關係，自得請求被告賠償。
    （三）本院審酌原告因被告傷害行為致受有前述身體傷害，精神當受有痛苦，其
          為六十五年五月二十一日生，二專畢業學歷，現任職藥品公司暨被告為陸
          軍軍官學校畢業學歷，為現役軍人，月收入約為五萬元等情，認原告之精
          神慰撫金以五萬元為適當。逾此之請求，不應准許。
四、從而，原告依據侵權行為法律關係，請求被告給付七萬四千五百三十三元，及自
    起訴狀繕本送達翌日即九十年九月十五日起至清償日止，按週年利率百分之五計
    算之法定遲延利息，於法有據，應予准許。逾此部份之請求為無理由，應予駁回
    。
五、原告陳明願供擔保，聲請宣告假執行，就其勝訴部分，核無不合，爰酌定相當擔
    保金額准許之。另原告敗訴部分，其假執行之聲請，當失所依附，併予駁回。
六、據上論結，本件原告之訴為一部有理由，一部無理由，依民事訴訟法第七十九條
    但書、第三百九十條第二項，判決如主文
中　　　華　　　民　　　國　　九十一　　年　　　一　　　月　　　十　　　日
                                臺灣雲林地方法院民事第一庭
~B法　　　官　鍾貴堯
右正本證明與原本無異。
如對本判決上訴，須於判決送達後廿日內向本院提出上訴狀。
~B法院書記官　蔡金保
中　　　華　　　民　　　國　　九十一　　年　　　一　　　月　　　十　　　日
